臺灣臺北地方法院刑事判決
111年度審易字第224號
公  訴  人  臺灣臺北地方檢察署檢察官
被      告  徐立蘅



上列被告因公然侮辱案件，經檢察官提起公訴（110年度偵字第1
9281號），本院判決如下：
    主  文
本件公訴不受理。
    理  由
一、公訴意旨如附件起訴書所載。
二、告訴乃論之罪，告訴人於第一審辯論終結前得撤回其告訴，
    又告訴經撤回者，應諭知不受理之判決，刑事訴訟法第238
    條第1項、第303條第3款分別定有明文。
三、本件告訴人告訴被告妨害名譽案件，起訴書認係觸犯刑法第
    309條第1項之公然侮辱罪，依刑法第314條之規定，須告訴
    乃論。茲據告訴人撤回告訴，依照首開說明，本件不經言詞
    辯論，逕為諭知不受理之判決。
據上論斷，應依刑事訴訟法第303條第3款、第307條判決如主文
。
本案經檢察官李巧菱提起公訴，檢察官邱曉華到庭執行職務。　
中　　華　　民　　國　　 111 　年　　11　　月 　 18 　日
　　　　　　　　　刑事第二十庭  法　官　洪英花
以上正本證明與原本無異。
如不服本判決應於收受送達後20日內向本院提出上訴書狀，並應
敘述具體理由；其未敘述上訴理由者，應於上訴期間屆滿後20日
內向本院補提理由書（均須按他造當事人之人數附繕）「切勿逕
送上級法院」。
告訴人或被害人如對於本判決不服者，應具備理由請求檢察官上
訴，其上訴期間之計算係以檢察官收受判決正本之日期為準。
因疫情而遲誤不變期間，得向法院聲請回復原狀。
　　　　　　　　　　　　　　　　書記官　洪啟瑞
中　　華　　民　　國　　 111 　年　　11　　月 　 18 　日
附件：
臺灣臺北地方檢察署檢察官起訴書
                                    110年度偵字第19281號
　　被　　　告　徐立蘅　男　35歲（民國00年0月00日生）
　　　　　　　　　　　　住○○市○○區○○○路0段000巷00
　　　　　　　　　　　　號4樓
　　　　　　　　　　　　國民身分證統一編號：Z000000000號
上列被告因妨害自由等案件，已經偵查終結，認應該提起公訴，
茲將犯罪事實及證據並所犯法條分敘如下：
　　　　犯罪事實
一、徐立蘅於民國110年5月8日下午3時10分許，在址設臺北市○○
    區○○○路0段000號1樓「統一超商敦隆店」內消費購物，適有
    顧客呂大偉亦在該超商店內欲購物，因細故與該超商店經理
    陳志葵（所涉妨害自由等罪嫌部分，另為不起訴處分）發生
    口角爭執，竟基於公然侮辱之犯意，出言以「結完帳就快滾
    」、「操你媽」等語辱罵呂大偉，並以比出中指等方式於不
    特定多數人得以共見共聞之場所侮辱呂大偉，呂大偉不甘示
    弱，亦以言語回擊（所涉妨害名譽罪嫌部分未據告訴），徐
    立蘅另基於強制之犯意，先以「你再兇阿」、「你再大聲阿
    」、「沒有看過流氓嗎」、「你不是很囂張」等危害生命、
    身體之言語恫嚇呂大偉，致呂大偉心生畏懼，致生危害於安
    全，復徒手以不法腕力，強行將呂大偉拖離該店，而以此強
    暴方式，使呂大偉行無義務之事，或妨害其行使權利，並因
    而造成呂大偉受有雙上肢及右膝多處瘀青等傷害。
二、案經呂大偉訴由臺北市政府警察局大安分局報告偵辦。
　　　　證據並所犯法條
一、證據清單及待證事實：
編號 證據名稱 待證事實 1 被告徐立蘅於警詢時及偵查中之供述 被告與告訴人呂大偉於上開時、地發生爭執之事實，被告有拖拉告訴人，並對告訴人比中指，並罵1、3、5字國罵。 2 告訴人呂大偉於警詢時及偵查中之供述 全部之犯罪事實。 3 同案被告陳志葵於警詢時之供述 被告與告訴人於上開時地發生口角爭執，被告以徒手方式，拉住告訴人左手腕，並強行將告訴人拉到門市外面。 4 超商店內監視畫面翻拍照片6張、告訴人傷勢照片6張、衛生福利部雙和醫院診斷證明書1份 告訴人受有上開傷害之事實。 
二、核被告所為，係犯刑法第304條第1項之強制、第309條第1項
    公然侮辱等罪嫌。被告前揭強制致告訴人呂大偉成傷部分，
    核屬強暴行為之一部分，不另論罪。又被告已著手進行強暴
    之實害行為，其惡害通知之恐嚇行為部分，亦不另論罪。被
    告所涉強制、公然侮辱罪嫌，犯意各別，行為互異，請予分
    論併罰。
三、依刑事訴訟法第251條第1項提起公訴。
  　此　致
臺灣臺北地方法院
中　　華　　民　　國　 110　　年　　12 　 月　  17　　日
　　　　　　　　　　　　　　　檢  察  官  李 巧 菱
本件正本證明與原本無異
中　　華　　民　　國　 110　　年　　12　　月　　29　　日
                              書　記　官  賴 昀
附錄本案所犯法條全文：
中華民國刑法第304條
以強暴、脅迫使人行無義務之事或妨害人行使權利者，處 3 年
以下有期徒刑、拘役或 9 千元以下罰金。
前項之未遂犯罰之。

中華民國刑法第309條
公然侮辱人者，處拘役或 9 千元以下罰金。
以強暴犯前項之罪者，處 1 年以下有期徒刑、拘役或 1 萬 5
千元以下罰金。